臺灣高等法院臺中分院刑事判決　　　　96年度上訴字第1276號
上　訴　人　臺灣臺中地方法院檢察署檢察官
上　訴　人
即　被　告　巳○○
　　　　　　　　　　2室
上列上訴人因搶奪案件，不服臺灣臺中地方法院95年度訴字第12
12號中華民國96年1月31日第一審判決（ 起訴案號：臺灣臺中地
方法院檢察署95年度偵字第6260號及移送併辦：95年度偵字第11
212號、27744號），提起上訴，本院判決如下：
    主  文
原判決撤銷。
巳○○共同連續意圖為自己不法之所有，而搶奪他人之動產，處
有期徒刑貳年。
    事  實
一、巳○○與杜武松因缺錢繳交房租及購買毒品施用，竟共同基
    於意圖為自己不法之所有之概括犯意聯絡，自民國95年 2月
    15日起至95年3月8日止，先後10次，於附表一所示之時間，
    在附表一所示之臺中市或臺中縣大里市境內等不特定地點，
    以共同騎駛機車並由後座之人（多為巳○○）下手行搶之方
    式，連續搶得如附表一所示之辰○○等路人皮包與其內財物
    ，得手後將現金與手機朋分或變賣予不知情之人（此部分手
    機變賣情形，詳如附表二所示）花用，至其餘無用之皮包或
    證件等物品，則隨意加以丟棄。
二、嗣因：
  (一)95年3月18日晚上8時許，在臺中市○區○○路與青島路口騎
    駛機車徘徊，觀察路旁身背（手拿）皮包之女子，為執行防
    搶、肅竊勤務之員警發覺可疑、自後尾隨，而於同日晚上 8
    時50分許，上前盤查，發覺其有施用毒品之犯嫌（經送觀察
    、勒戒及強制戒治），經其向員警自首有與杜武松共同為搶
    奪之犯行，並於同日晚上，帶同員警至其位於臺中市○○區
    ○○路52巷2弄56號4樓402室，扣得女用手錶1支、米黃色外
    套與條紋上衣1件，臺中市○○路75號之「 長欣通信聯盟」
    ，扣得「客戶舊機回收聲明書 」影本4張，翌日至臺中市北
    區中山公園之廁所內，扣得附表一編號4.之寅○○與李仲立
    除現金與手機外之全部遭搶財物（均經發還寅○○），至臺
    中市○○路99 -17號「電訊局OA通信行」（即「褆紘企業有
    限公司」），扣得「 讓渡切結書」影本3張，另經附表一編
    號1.之辰○○到派出所指認，而查獲巳○○與杜武松如附表
    一編號1.、2.、3.、4.、9.、10.部分之犯行。
  (二)95年5月8日下午 3時許，由警方尋得巳○○與杜武松曾經前
    往變賣手機之臺中市○○路 375號之「全訊通信行」，扣得
    如附表一編號4.之寅○○手機 1支（經發還寅○○）與負責
    人黃麗櫻提出之「讓渡書」影本 1紙，而查獲巳○○與杜武
    松如附表一編號5.之犯行。
  (三)另於附表一編號6.、7.、8.之丑○○、申○○、辛○○報案
    後，經由通聯紀錄，分別尋得不知情之「長欣通信聯盟」負
    責人林慶宗（為向巳○○購得丑○○所有手機之人）與巳○○兄楊世名之女友江盈靜（為向巳○○購得辛○○所有手機
    之人，並曾出借0000000000號之門號晶片卡予巳○○使用，
    惟經巳○○利用以插卡使用丑○○與申○○遭搶奪之手機 ）
    ，經於95年 9月30日，扣得「長欣通信聯盟」提出之「客戶
    舊機回收聲明書」影本 1張，於95年10月15日，扣得江盈靜
    提出之辛○○遭搶奪手機 1支（經發還辛○○）而查獲巳○○與杜武松如附表一編號6.、7.、8.之犯行。
三、案經臺中市警察局第二分局及臺中市警察局分別移送臺灣臺
    中地方法院檢察署檢察官偵查起訴及移送併辦。
    理  由
一、訊據被告巳○○坦承有與杜武松共同為多次騎車行搶，嗣後
    將被害人之手機持以變賣予不知情之通訊行或其兄楊世名之
    女友江盈靜之犯行不諱，且經附表一所示之被害人辰○○、
    丁○○、卯○○、寅○○、己○、丑○○、申○○、辛○○
    、午○○、乙○○等10人，分別就遭搶奪之過程，於警詢中
    證、指述甚詳（均指、證述係二名男子共乘機車行搶），另
    如附表二所示之証人即「長欣通信聯盟」負責人林慶宗、「
    電訊局OA 通信行（ 即褆紘企業有限公司）」負責人趙國斌
    、被告之兄之女友江盈靜，亦已分別於警詢中就於不知情之
    情形下，向被告或杜武松購買如附表二所示之手機甚詳外，
    被告與杜武松確有如附表一所示各次之搶奪犯行，並有下述
    證據可資佐証：
  (一)就附表一編號1.之犯行部分：被告為參與搶奪犯行之二名行
    為人其一，業據被害人辰○○於警詢中指認明確。
  (二)就附表一編號2.之犯行部分：被害人丁○○遭搶奪之手機，
    有嗣後經杜武松出售予「長欣通信聯盟」之「客戶舊機回收
    聲明書」可認，而被害人丁○○指述搶奪之行為人有二名，
    被告與杜武松亦均坦承曾共同為多次搶奪之犯行，雖杜武松
    亦曾單獨為搶奪之犯行，然查無其與其他人共為搶奪犯行之
    證據資料存在，是該參與杜武松搶奪被害人丁○○財物之人
    ，自為被告而非他人無訛。
  (三)就附表一編號3.之犯行部分：被害人卯○○遭搶奪之手機，
    有嗣後經杜武松出售予「長欣通信聯盟」之「客戶舊機回收
    聲明書」可認。
  (四)就附表一編號4.之犯行部分：業經被告帶同員警起出丟棄之
    被害人寅○○皮包與其內除現金與手機以外之財物可認，另
    嗣後查得之被害人寅○○手機，其中1支序號為00000000000
    0000者，有經被告售予「全訊通信行」之「讓渡書」影本在
    卷可稽，亦堪為被告有參與此次犯行之佐證。
  (五)就附表一編號5.之犯行部分：有被害人己○之手機經被告出
    售予「全訊通信行」之「讓渡書」影本可認。
  (六)就附表一編號6.之犯行部分：有被害人丑○○遭搶奪之手機
    ，其中1支序號為00000000000000者，嗣後經被告出售予「
    長欣通信聯盟」之「客戶舊機回收聲明書」可認。另該支手
    機於出售前，曾經人以0000000000號之門號晶片卡插卡使用
    ，而該晶片卡，係由證人江盈靜於94年 9月間即借予被告使
    用等情，亦經證人江盈靜於警詢中證述甚明，並有員警調取
    之00000000000000序號手機與0000000000門號之通聯紀錄附
    卷可稽，均足為被告有參與此次搶奪犯行之佐證。
  (七)就附表一編號7.之犯行部分：被害人申○○遭搶奪之手機（
    序號000000000000000號），亦係曾經人以 0000000000號之
    門號晶片卡插卡使用，而該晶片卡，早於94年 9月間，即經
    證人江盈靜借予被告使用（見證人江盈靜於警詢中之證述及
    員警調取之000000000000000序號手機與 0000000000門號之
    通聯紀錄）。
  (八)就附表一編號8.之犯行部分：有證人江盈靜證述之：於不知
    情之情形下，以新臺幣 6千元之代價，向巳○○購得該屬被
    害人辛○○所有遭搶奪之序號00000000000000號手機之證述
    可認，並有員警調取之該序號手機與證人江盈靜使用之0000
    000000號門號通聯紀錄及證人江盈靜提出供警扣案後發還被
    害人辛○○之該支手機可為佐證。
  (九)就附表一編號9.之犯行部分：有被害人午○○遭搶奪之手機
    ，嗣後經杜武松售予「電訊局OA通信行」（即褆紘企業有限
    公司）之「讓渡切結書」影本可認。
  (十)就附表一編號10.之犯行部分：與編號9.相同，即有被害人乙○○遭搶奪之手機，嗣後經杜武松售予「電訊局OA通信行」
    之「讓渡切結書」影本可認。
    此外，如犯罪事實欄一、二部分所載之被告犯罪事實或員警
    查獲過程，另有臺中市警察局第二分局立人派出所與臺中市
    警察局刑警大隊員警職務報告書各 1份、臺中市警察局立人
    派出所搜索扣押筆錄與扣押物品目錄表各 4份、臺中市警察
    局第四分局扣押筆錄與扣押物品目錄表各 1份、臺中市警察
    局第二分局贓物認領保管單與贓物認領保管收據各 1紙（具
    領人均為寅○○）、臺中市警察局第四分局贓物認領保管單
    1 紙（具領人：辛○○）、相關查獲地點與扣案物品相片合
    計13張等分別附卷可稽，是核本件事證明確，被告犯行堪以
    認定。
二、核被告巳○○所為，係犯刑法第325條第1項之搶奪罪。其與
    杜武松就上開犯行，均有犯意之聯絡與行為之分擔，均為共
    同正犯。又被告先後多次搶奪犯行，時間緊接，所犯又係構
    成要件相同之罪名，顯係基於概括犯意反覆為之，為連續犯
    ，應依修正前刑法第五十六條之規定論以一罪，並加重其刑
    。另被告自白移送併案搶奪犯行部分，均未經起訴，惟此未
    據起訴部分，與起訴有罪部分有連續犯之裁判上一罪關係，
    本院自得一併審究。又本件係被告在搶奪犯罪未發覺前，向
    警方自首搶奪犯行而受裁判之情事，業經被告於本院供明，
    且有警員蔡世舉之職務報告可稽，自應依刑法第六十二條規
    定減輕其刑。
三、原審認上訴人罪證明確，予以論罪科刑，固非無見，惟查原
　　審未依自首規定減輕其刑，尚有可議。未就併案之搶奪
　  部分，加以說明何以得併為審理之理由，尚有未洽。又本
    件被告將搶奪得手財物，犯罪已成立，其嗣後如何將搶得之
    財物轉售變賣，售與何人知情與否，不另成罪，均屬犯罪後
    處分贓物之行為，於犯罪之成立並無影響，自屬搶奪之當然
    結果，原審再遽論被告以詐欺取財罪，尚嫌未合。（最高法
    院22年上字第4389號、74年台上字第7035號判例及86年台上
    字第2358號、86年台非字第5號判決參照 ）公訴人及被告上
    訴意旨指摘及此，為有理由，應由本院加以撤銷改判。爰審
    酌被告年輕力壯，卻不思以己力掙取金錢財物，其與杜武松
    所為搶奪之次數屬多次，所得財物亦不少，無論對於社會安
    全與公共秩序之破壞或被害人財物之損失、實際之困擾與身
    、心之危害均大，然其對於本案之犯行，坦承犯罪，足見其
    於犯後，亦非毫無悔意，另參酌其犯罪之動機、手段、目的
    等一切情狀，量處如主文第二項所示之刑，以示懲儆。另扣
    案之被告米黃色外套與條紋上衣1件， 雖曾經被告於搶奪之
    過程中穿著，然此要僅為其平日尋常之穿著，而與其犯罪之
    實行無關，爰不加以沒收，附此敘明。
四、又被告行為後，刑法第28條於94年2月2日修正公布，並於
    95年7 月1日施行，修正後刑法第28條規定：「 二人以上共
    同『實行』犯罪之行為者，皆為正犯。」，與修正前第28條
    規定：「二人以上共同『實施』犯罪之行為者，皆為正犯。
    」，二者法律條文規定，形式有所變更，且修正後，剔除完
    全未參與犯罪相關行為之「實行」的「陰謀共同正犯」及「
    預備共同正犯」（即司法院31年9月9日院字第2404號），故
    有行為可罰性要件之實質變更，而有依刑法第2條第1項規定
    之法律變更之情事發生，惟本件被告參與者為構成要件事實
    行為，經比較本件法律適用之結論均屬一致，即不論適用修
    正前、後刑法第28條之規定，本件被告成立共同正犯，故依
    刑法第2條第1項前段之規定，應適用修正前刑法第28條之規
    定。被告行為後，刑法連續犯之規定，業於94年1月7日修
    正公布刪除，並於95年7月1日施行，則被告之犯行，因行為
    後新法業已刪除連續犯之規定，此刪除雖非犯罪構成要件之
    變更，但顯已影響行為人刑罰之法律效果，自屬法律有變更
    ，依新法第2條第1項規定，比較新、舊法結果，仍應適用較
    有利於被告之行為時法律即舊法論以連續犯（最高法院95年
    第8次刑事庭會議決議參照）。 刑法第六十二條有關自首
    之規定，在新法部分係規定「得減輕其刑」，而舊法時則係
    規定「減輕其刑」，經比較修法前後之規定，應認修正前刑
    法第六十二條之規定，對行為人有利。
五、不另為無罪之諭知部分：檢察官起訴意旨認被告巳○○另有
    與杜武松分別於附表四編號1.、2.所載之時、地，為搶奪被
    害人子○○與李春美（起訴書誤載為「午○○」）財物之行
    為，然被告於上開時間，應仍於臺中縣豐原市○○路 196號
    「吉泰油漆行」內工作之情，業據證人即吉泰油漆行之負責
    人江登炎於警詢中證述甚詳，並由其提出之被告上班打卡資
    料附卷可稽，是被告應無於該時復出現於被害人子○○與李
    春美遭搶奪地點之可能，爰就此部分，不另為無罪判決之諭
    知。
六、應退併辦部分：檢察官95年度偵字第 11212號及95年度偵字
    第 27744號移送併辦之部分犯罪事實，係認被告巳○○有如
    附表三編號1.、2.及附表四編號3.至5.之竊盜與搶奪犯罪事
    實，應與本案併予審理等語。然本件經本院審理後，係認被
    告應成立搶奪罪，故與附表三所示之被告竊盜犯罪事實，無
    連續犯之裁判上一罪關係。另附表四編號3.以下所示被害人
    庚○○、未○○及甲○○遭搶奪之犯罪時間點，經查被告係
    於行政院衛生署草屯療養院戒癮治療中，且其於戒癮期間（
    95年3月13日至17日 ），並無外出及請假紀錄，此業有該院
    95年7月13日草療精字第0950004535號函附於原審卷可稽 ，
    是亦不能認被告有參與該些搶奪之犯行，自應就此部分移送
    併辦之犯罪事實退由檢察官另為適法之處理。
據上論結，應依刑事訴訟法第369條第1項前段、364條、第299條
第1項前段、（修正前）刑法第28條、（修正前）第56條、第325
條第1項、第2條第1項前段、（修正前）第62條、判決如主文 。
本案經檢察官丙○○到庭執行職務。
中　　華　　民　　國　 　96　　年　　6　　月　　5   　日
            刑事第二庭    審判長法　官  李  璋  鵬
                                法　官  胡  森  田
                                法　官  蕭  錦  鍾
上開正本證明與原本無異。
如不服本判決應於收受本判決後10日內向本院提出上訴書狀，其
未敘述上訴理由者，並得於提起上訴後10日內向本院補提理由書
狀（均須按他造當事人之人數附繕本）「切勿逕送上級法院」。
                                書記官  蕭  訓  慧
中　　華　　民　　國　　 96　　年　　6　　月　　7　   日
附錄本案論罪科刑法條全文：
中華民國刑法第325條第1項
意圖為自己或第三人不法之所有，而搶奪他人之動產者，處 6月
以上5年以下有期徒刑。
附表一：巳○○、杜武松共同連續搶奪行為一覽表
┌──┬────┬─────┬───┬─────────────┬───────┬────────┐
│編號│犯罪時間│ 犯罪地點 │被害人│  犯    罪    方    法    │搶  得  財  物│  備      註    │
├──┼────┼─────┼───┼─────────────┼───────┼────────┤
│ 1. │95年 2月│臺中市中區│辰○○│由杜武松與巳○○共乘一部機│女用皮包一只（│被害人辰○○指認│
│    │15日20時│中華路一段│      │車，於該處見辰○○一人獨行│內有現金約新臺│明確            │
│    │25分許  │96號前    │      │於路旁，遂趁辰○○未及防備│幣21,000元、易│                │
│    │        │          │      │之際，由坐於後座之巳○○徒│利信序號356573│                │
│    │        │          │      │手搶奪辰○○拿於左手之皮包│00000000號手機│                │
│    │        │          │      │一只，得手後逃逸          │1 支、身分證、│                │
│    │        │          │      │                          │汽機車駕照各 1│                │
│    │        │          │      │                          │張、玉山、中國│                │
│    │        │          │      │                          │信託與慶豐銀行│                │
│    │        │          │      │                          │信用卡各1張） │                │
├──┼────┼─────┼───┼─────────────┼───────┼────────┤
│ 2. │95年 2月│臺中市中區│王柏翔│由杜武松與巳○○共乘一部機│女用皮包一只（│有長欣通信聯盟之│
│    │20日23時│公園路與中│丁○○│車，於該處見丁○○與男友王│內有GPULS K895│客戶舊機回收聲明│
│    │10分許  │華路口    │      │柏翔行走於公園路旁，即趁王│型序號00000000│書可認（出售名義│
│    │        │          │      │柏翔未及防備之際，由坐於後│340673號手機 1│人：杜武松）    │
│    │        │          │      │座之人，徒手搶奪王柏翔左手│支、丁○○身分│                │
│    │        │          │      │所拿屬於丁○○所有之咖啡色│證、健保卡、機│                │
│    │        │          │      │皮包一只，得手後逃逸      │車駕照、行照與│                │
│    │        │          │      │                          │台新、聯邦銀行│                │
│    │        │          │      │                          │信用卡、郵局金│                │
│    │        │          │      │                          │融卡各1張）   │                │
├──┼────┼─────┼───┼─────────────┼───────┼────────┤
│ 3. │95年 2月│臺中市北屯│卯○○│由杜武松與巳○○共乘一部機│女用皮包一只（│同上            │
│    │20日23時│區○○路三│      │車，於該處見卯○○一人獨行│內有信用卡、NO│                │
│    │55分許  │段243巷2號│      │於路旁，即趁卯○○未及防備│KIA 6100型序號│                │
│    │        │前        │      │之際，由坐於後座之人徒手搶│00000000000000│                │
│    │        │          │      │奪卯○○之皮包一只，得手後│7號手機1支、手│                │
│    │        │          │      │逃逸                      │錶1支、現金約1│                │
│    │        │          │      │                          │,000 元）     │                │
├──┼────┼─────┼───┼─────────────┼───────┼────────┤
│ 4. │95年 2月│臺中市南區│寅○○│由杜武松與巳○○共乘一部機│手提包一只（內│有經發還予寅○○│
│    │26日22時│忠孝路與濟│李仲立│車，於該處見寅○○一人獨行│有現金約 3,500│之扣案證物及其中│
│    │30分許  │世街口    │      │於路旁，遂趁寅○○未及防備│元、OKWAP、NEC│1支序號為0000000│
│    │        │          │      │之際，由坐於後座之人徒手搶│手機各 1支、台│00000000號之手機│
│    │        │          │      │奪寅○○左手上之手提包一只│新銀行信用卡與│之全訊通訊行讓渡│
│    │        │          │      │，得手後逃逸              │現金卡各 1張、│書可認（出售名義│
│    │        │          │      │                          │郵局金融卡 1張│人：巳○○）    │
│    │        │          │      │                          │、駕照 2張、李│                │
│    │        │          │      │                          │仲立與寅○○之│                │
│    │        │          │      │                          │健保卡各 1張、│                │
│    │        │          │      │                          │行照 2張、李仲│                │
│    │        │          │      │                          │立之身分證 1張│                │
│    │        │          │      │                          │、華南銀行現金│                │
│    │        │          │      │                          │卡 2張、富邦、│                │
│    │        │          │      │                          │中華與國泰世華│                │
│    │        │          │      │                          │銀行現金卡各 1│                │
│    │        │          │      │                          │張、慶豐銀行金│                │
│    │        │          │      │                          │融卡1張）     │                │
├──┼────┼─────┼───┼─────────────┼───────┼────────┤
│ 5. │95年 2月│臺中市中區│己  ○│由杜武松騎與巳○○共乘一部│女用手提包一只│有全訊通信行之讓│
│    │28日 0時│中華路與民│      │機車，於該處見己○獨行於路│（內有SHARP GX│渡書可認（出售名│
│    │45分許  │族路口    │      │旁，遂趁己○未及防備之際，│21型序號351684│義人：巳○○）  │
│    │        │          │      │由坐於後座之人徒手搶奪己○│000000000 號手│                │
│    │        │          │      │左手上之咖啡色手提包一只，│機 1支、身分證│                │
│    │        │          │      │得手後逃逸                │、駕照、行照、│                │
│    │        │          │      │                          │健保卡、金融卡│                │
│    │        │          │      │                          │、現金約 2,000│                │
│    │        │          │      │                          │元等物）      │                │
├──┼────┼─────┼───┼─────────────┼───────┼────────┤
│ 6. │95年3月1│臺中市北區│丑○○│由杜武松與巳○○共乘一部機│皮包一只（內有│有長欣通信聯盟之│
│    │日19時55│梅亭街與永│      │車，於該處見丑○○一人獨行│現金 3千元、書│客戶舊機回收聲明│
│95偵│分許    │興路口    │      │於路旁，遂趁丑○○未及防備│本文具、汽車駕│書可認（出售名義│
│2774│        │          │      │之際，由坐於後座之人徒手搶│照、提款卡 1張│人：巳○○）    │
│4 號│        │          │      │奪丑○○之手提包，得手後隨│、信用卡 1張、│                │
│併案│        │          │      │即逃逸                    │手機2支，其中1│                │
│    │        │          │      │                          │支序號為355085│                │
│    │        │          │      │                          │00000000）    │                │
├──┼────┼─────┼───┼─────────────┼───────┼────────┤
│ 7. │95年3月2│臺中縣大里│申○○│由杜武松與巳○○共乘一部機│女用紫色皮包一│有證人江盈靜之證│
│    │日21時01│市○○路二│      │車，於該處見申○○一人獨行│只（內有合作金│述可認          │
│95偵│分許    │段與東榮路│      │於路旁，遂趁申○○未及防備│庫與臺中商銀金│                │
│2774│        │口        │      │之際，由坐於後座之人徒手搶│融卡各 1張、合│                │
│4 號│        │          │      │奪申○○之皮包，得手後逃逸│作金庫、臺中商│                │
│併案│        │          │      │                          │銀與中信商銀信│                │
│    │        │          │      │                          │用卡各 1張、身│                │
│    │        │          │      │                          │分證、汽、機車│                │
│    │        │          │      │                          │駕照、健保卡、│                │
│    │        │          │      │                          │PANASONIC手機1│                │
│    │        │          │      │                          │支、現金約5,00│                │
│    │        │          │      │                          │0元）         │                │
├──┼────┼─────┼───┼─────────────┼───────┼────────┤
│ 8. │95年3月5│臺中市南屯│辛○○│由杜武松與巳○○共乘一部機│皮包一只（內有│有證人江盈靜之證│
│    │日21時15│區○○○○街│      │車，於該處見辛○○一人獨行│NOKIA 7370型序│述及該經發還予林│
│95偵│分許    │與大聖街口│      │於路旁，遂趁辛○○未及防備│號000000000000│孟珊之手機可認（│
│2774│        │          │      │之際，由坐於後座之人徒手搶│510號手機1支、│出售人：巳○○）│
│4 號│        │          │      │奪辛○○之皮包，得手後逃逸│SONY T1 數位相│                │
│併案│        │          │      │                          │機1臺、化妝包1│                │
│    │        │          │      │                          │個、鑰匙1串） │                │
├──┼────┼─────┼───┼─────────────┼───────┼────────┤
│ 9. │95年3月5│臺中市中區│午○○│由杜武松與巳○○共乘一部機│手提包一只（內│有電訊局OA通信行│
│    │日21時50│中華西路與│      │車，於該處見午○○一人獨行│有現金 2萬元、│即褆紘企業有限公│
│    │分許    │民權路口  │      │於路旁，遂趁午○○未及防備│MOTOROLA黃金腳│司之讓渡切結書可│
│    │        │          │      │之際，由坐於後座之人徒手搶│鍊序號序號3531│認（出售名義人：│
│    │        │          │      │奪午○○右手上之黑色手提包│00000000000 號│杜武松）        │
│    │        │          │      │一只，得手後逃逸          │手機 1支、身分│                │
│    │        │          │      │                          │證、健保卡、 8│                │
│    │        │          │      │                          │家銀行之信用卡│                │
│    │        │          │      │                          │、機車駕照與行│                │
│    │        │          │      │                          │照）          │                │
├──┼────┼─────┼───┼─────────────┼───────┼────────┤
│ 10. │95年3月8│臺中市東區│乙○○│由杜武松與巳○○共乘一部機│手提包一只（內│同上            │
│    │日21時50│復興路 111│      │車，於該處見乙○○一人獨行│有MOTOROLA廠E3│                │
│    │分許    │巷口      │      │於路旁，遂趁乙○○未及防備│65型序號351875│                │
│    │        │          │      │之際，由坐於後座之人徒手搶│000000000手機1│                │
│    │        │          │      │奪乙○○右手上藍色手提包一│支、數位相機 1│                │
│    │        │          │      │只，得手後逃逸。          │臺、健保卡、學│                │
│    │        │          │      │                          │生證、汽、機車│                │
│    │        │          │      │                          │駕照、金融卡 2│                │
│    │        │          │      │                          │張等物）      │                │
└──┴────┴─────┴───┴─────────────┴───────┴────────┘
附表二：巳○○與杜武松變賣手機處分贓物一覽表
┌──┬─────┬────────┬─────────┬──────┬──────┬──────┐
│編號│ 時    間 │  地        點  │  變  賣  物  品  │ 被  害  人 │所 得 金 額 │ 備      註 │
├──┼─────┼────────┼─────────┼──────┼──────┼──────┤
│ 1. │95年2月20 │臺中市○○路75號│如附表一編號2.、3.│長欣通信聯盟│不明（與另 2│以杜武松為出│
│    │日        │「長欣通信聯盟」│所示丁○○與卯○○│（負責人林慶│支手機合計售│售名義人    │
│    │          │                │遭搶奪之手機各1支 │宗）        │得新臺幣1500│            │
│    │          │                │                  │            │元）        │            │
├──┼─────┼────────┼─────────┼──────┼──────┼──────┤
│ 2. │95年2月28 │臺中市○○路375 │如附表一編號4.、5.│全訊通信行（│100元、1300 │以巳○○為出│
│    │日        │號「全訊通信行」│所示寅○○與己○遭│負責人黃麗櫻│元          │售名義人    │
│    │          │                │搶奪之手機各1支   │、黃麗萍）  │            │            │
│    │          │                │                  │            │            │            │
├──┼─────┼────────┼─────────┼──────┼──────┼──────┤
│ 3. │95年3月2日│臺中市○○路75號│如附表一編號6.所示│長欣通信聯盟│不明（連同另│以巳○○為出│
│    │          │「長欣通信聯盟」│之丑○○遭搶奪之手│（負責人林慶│1 支手機合計│售名義人    │
│    │          │                │機1支             │宗）        │售得800元） │            │
├──┼─────┼────────┼─────────┼──────┼──────┼──────┤
│ 4. │95年3月7日│臺中市○○路99之│如附表一編號9.所示│電訊局OA通信│400元       │以杜武松為出│
│    │          │17號「電訊局OA通│午○○遭搶奪之手機│行（負責人趙│            │售名義人    │
│    │          │信行」（即「褆紘│1支               │國斌）      │            │            │
│    │          │企業有限公司」）│                  │            │            │            │
├──┼─────┼────────┼─────────┼──────┼──────┼──────┤
│ 5. │95年3月9日│同上            │如附表一編號10.所示│同上        │500元       │同上        │
│    │          │                │乙○○遭搶奪之手機│            │            │            │
│    │          │                │1支               │            │            │            │
├──┼─────┼────────┼─────────┼──────┼──────┼──────┤
│ 6. │95年3月9日│臺中市○○路88之│如附表一編號8.所示│江盈靜      │6000元      │由巳○○出售│
│    │          │6號楊世名住處   │辛○○遭搶奪之手機│            │            │            │
│    │          │                │1支               │            │            │            │
└──┴─────┴────────┴─────────┴──────┴──────┴──────┘
附表三：巳○○、杜武松共同竊盜行為一覽表
┌──┬────┬─────┬───┬─────────────┬───────┬────────┐
│ 1. │95年 2月│臺中市南區│癸○○│杜武松及巳○○於臺中市區內│女用黃色皮包1 │                │
│    │21日21時│忠孝路夜市│      │隨機尋找落單女子欲行搶，適│個、NOKIA2100 │                │
│    │0分許   │          │      │見癸○○一人於夜市用繕，遂│型手機1支、現 │                │
│    │        │          │      │趁癸○○未及防備之際，再由│金2000元      │                │
│    │        │          │      │巳○○徒手搶奪癸○○置放於│              │                │
│    │        │          │      │身旁座椅上之皮包，得手後隨│              │                │
│    │        │          │      │即逃逸。                  │              │                │
├──┼────┼─────┼───┼─────────────┼───────┼────────┤
│ 2. │95年3月3│臺中市北區│壬○○│巳○○於壬○○停車購買燒烤│MOTOROLA 廠牌 │                │
│併案│日18時許│永興街上  │      │之際，趁其不知，徒手竊取其│V180型手機（序│                │
│95  │        │          │      │放置於機車踏板處之皮包    │號000000000000│                │
│偵27│        │          │      │                          │420）1支、學生│                │
│744 │        │          │      │                          │證、布娃娃1個 │                │
│卷  │        │          │      │                          │              │                │
└──┴────┴─────┴───┴─────────────┴───────┴────────┘
附表四：非巳○○參與犯案之行為一覽表
┌──┬────┬─────┬───┬─────────────┬───────┬────────┐
│編號│犯罪時間│ 犯罪地點 │被害人│犯      罪      方      法│搶  得  財  物│備            註│
├──┼────┼─────┼───┼─────────────┼───────┼────────┤
│ 1. │95年2月 │臺中市西區│子○○│由杜武松騎乘機車搭載巳○○│女用黑色皮包1 │不在場證明：上班│
│    │24日11時│博館路與健│      │，於臺中市區內隨機尋找落單│個、信用卡6張 │（打卡單附卷）  │
│    │40分許  │行路口    │      │女子欲行搶，適見子○○一人│、現金3千多元 │                │
│    │        │          │      │獨行於路旁，遂趁子○○未及│等財物        │                │
│    │        │          │      │防備之際，再由巳○○搶奪林│              │                │
│    │        │          │      │凌珠左手上之皮包，得手後隨│              │                │
│    │        │          │      │即逃逸。                  │              │                │
├──┼────┼─────┼───┼─────────────┼───────┼────────┤
│ 2. │95年3月1│臺中市南屯│戊○○│由杜武松騎乘機車搭載巳○○│現金1千元、健 │同上            │
│    │日17時許│區○○街  │      │，於臺中市區內隨機尋找落單│保卡、金融信用│                │
│    │        │478號前   │      │女子欲行搶，適見戊○○一人│卡等財物      │                │
│    │        │          │      │獨行於路旁，遂趁戊○○未及│              │                │
│    │        │          │      │防備之際，再由巳○○搶奪李│              │                │
│    │        │          │      │美春背於身上之皮包，得手後│              │                │
│    │        │          │      │隨即逃逸。                │              │                │
├──┼────┼─────┼───┼─────────────┼───────┼────────┤
│ 3. │95年3月 │臺中市北區│庚○○│由杜武松騎乘機車搭載巳○○│現金900元、   │95年3月13日     │
│    │14日18時│五常街257 │      │，於臺中市區內隨機尋找落單│NOKIA手機2支、│     至         │
│    │25分許  │號前      │      │女子欲行搶，適見庚○○一人│數位相機、健保│同年3月17日     │
│    │        │          │      │獨行於路旁，遂趁庚○○未及│卡、金融信用卡│於草屯療養院戒癮│
│    │        │          │      │防備之際，再由巳○○搶奪林│等財物        │治療            │
│    │        │          │      │子甄右手上之LV皮包，得手後│              │                │
│    │        │          │      │隨即逃逸。                │              │                │
├──┼────┼─────┼───┼─────────────┼───────┼────────┤
│ 4. │95年3月 │臺中市北區│未○○│由杜武松騎乘機車搭載巳○○│現金4萬2千元、│同上            │
│    │16日11時│三民路與育│      │，於臺中市區內隨機尋找落單│身分證、健保卡│                │
│    │40分許  │才北口    │      │女子欲行搶，適見未○○一人│、護照2本等財 │                │
│    │        │          │      │獨行於路旁，遂趁未○○未及│物            │                │
│    │        │          │      │防備之際，再由巳○○搶奪蔡│              │                │
│    │        │          │      │玉容之皮包，得手後隨即逃逸│              │                │
│    │        │          │      │。                        │              │                │
├──┼────┼─────┼───┼─────────────┼───────┼────────┤
│ 5. │95年3月 │臺中市西區│甲○○│由杜武松騎乘機車搭載巳○○│現金2千元、面 │同上            │
│    │17日9時 │向上南路與│      │，於臺中市區內隨機尋找落單│額8 萬元支票1 │                │
│    │20分許  │美村路口  │      │女子欲行搶，適見甲○○一人│張、SONYERICS │                │
│    │        │          │      │獨行於路旁，遂趁甲○○未及│SON72 00I型手 │                │
│    │        │          │      │防備之際，再由巳○○搶奪王│機（序號35198 │                │
│    │        │          │      │碧蓮左手上之皮包，得手後隨│0000000000）1 │                │
│    │        │          │      │即逃逸。                  │支、身分證、健│                │
│    │        │          │      │                          │保卡等財物    │                │
└──┴────┴─────┴───┴─────────────┴───────┴────────┘
